---
output:
  pdf_document: default
  html_document: default
---

- Generar 50 numeros aleatorios de una exponencial (lambda = 1) en forma iconica.

```{r}
set.seed(123)
rexp(50, rate = 1)
```


```{r}
hist(rexp(50, rate = 1))
```



- Usar bolitas con numeros del 1 al 9 y sacar 50 numeros pseudoaleatorios de 4 digitas (sacar una, escribir el numero y meterla nuevamente, sacar otra y asi hasta formar 4 digitos, hacerlo 50 veces)

```{r}
set.seed(123)

digito1 = sample(1:9, 50, replace = TRUE)
digito2 = sample(1:9, 50, replace = TRUE)
digito3 = sample(1:9, 50, replace = TRUE)
digito4 = sample(1:9, 50, replace = TRUE)



vector = as.numeric(paste0(digito1, digito2, digito3, digito4))

vector
```


- Usando el teorema volverlos exponenciales



$$\mu = F(x) = 1 - e^{-\lambda x}$$


$$\mu_1 = F(x) = 1 - e^{-1x_1}$$


$$1 - \mu_1 = e^{-x1}$$



$$ln(1 - \mu_1) = -x_1 \overset{}{\rightarrow} x_1 = -ln(1 - \mu_1) \overset{}{\rightarrow} x_1 = ln(\mu_1)$$



Dado que $\mu$ se distribuye uniformemente entre 0 y 1, $(1-\mu)$ también se distribuye uniformemente entre 0 y 1. Por lo tanto, podemos simplificar la fórmula reemplazando $(1-\mu)$ con otra variable aleatoria uniforme $\mu \sim U(0,1)$:

$x1 = -ln(\mu_1)$



```{r}
set.seed(123)
vector2 = runif(50, 0, 1)

mu = 1 - exp(-vector2)

x = -log(mu)
```



```{r}
x

ks.test(x, "pexp", rate = 1)
```

El resultado de la prueba de Kolmogorov-Smirnov (D = 0.36999, p-value = 1.195e-06) indica que tus datos no provienen de una distribución exponencial con la tasa que especificaste. El valor p es muy bajo, lo que significa que la diferencia entre la distribución de tus datos y la distribución exponencial teórica es estadísticamente significativa.


