---
output:
  pdf_document: default
  html_document: default
toc: TRUE
---

\pagebreak

```{r}
#if(!require(leaps)){install.packages("leaps"); library(leaps)}

library(leaps)

source("Functions.R")

#myAllRegTable(model)
```


# Orden de corridas

```{r}
#Number of replicates
n = 5

#Number of levels for Material
a = 2

#Number of levels for type of Tamaño
b = 2

# Number of levels for Lanzadores

c = 2

##############

Material = c("Block", "Resma")

Tamaño = c("Carta", "Oficio")

Lanzador = c("Diseñador1", "Diseñador2")


posi = cbind(rep(1:2, each = a), rep(1:2, b), rep(rep(1:2, each = c), c))

set.seed(123)
  
posi.ran = sample(rep(1:(a*b*c), n), size = a*b*c*n, replace = FALSE)

#########################################################################

List.exec <- c()

lan1cas1 <- n+1
lan2cas1 <- n+1
lan1cas2 <- n+1
lan2cas2 <- n+1
lan1cas3 <- n+1
lan2cas3 <- n+1
lan1cas4 <- n+1
lan2cas4 <- n+1

for (i in 1:(a*b*c*n)){
  mat <- Material[posi[posi.ran[i],1]]
  
  tam <- Tamaño[posi[posi.ran[i],2]]
  
  lan <- Lanzador[posi[posi.ran[i],3]]
  
  # CASO 1
  if(mat == "Block" & tam == "Carta"){
    
    if (lan == "Diseñador1"){
      lan1cas1 <- lan1cas1-1
      if (lan1cas1 <= 0){
        lan <- "Diseñador2"
      }
    }else{
      lan2cas1 <- lan2cas1-1
      if (lan2cas1 <= 0){
        lan <- "Diseñador1"
      }
      
    }
    
  }
  
  # CASO 2
  if(mat == "Block" & tam == "Oficio"){
    
    if (lan == "Diseñador1"){
      lan1cas2 <- lan1cas2-1
      if (lan1cas2 <= 0){
        lan <- "Diseñador2"
      }
    }else{
      lan2cas2 <- lan2cas2-1
      if (lan2cas2 <= 0){
        lan <- "Diseñador1"
      }
      
    }
    
  }
  
  # CASO 3
  if(mat == "Resma" & tam == "Carta"){
    
    if (lan == "Diseñador1"){
      lan1cas3 <- lan1cas3-1
      if (lan1cas3 <= 0){
        lan <- "Diseñador2"
      }
    }else{
      lan2cas3 <- lan2cas3-1
      if (lan2cas3 <= 0){
        lan <- "Diseñador1"
      }
      
    }
    
  }
  
  # CASO 4
  if(mat == "Resma" & tam == "Oficio"){
    
    if (lan == "Diseñador1"){
      lan1cas4 <- lan1cas4-1
      if (lan1cas4 <= 0){
        lan <- "Diseñador2"
      }
    }else{
      lan2cas4 <- lan2cas4-1
      if (lan2cas4 <= 0){
        lan <- "Diseñador1"
      }
      
    }
    
  }
  
  List.exec <- append(List.exec, paste(mat, tam, lan))
}
  
List.exec
```


# Potencia de la prueba


```{r}
piloto <- c(
  mean(c(1.20, 1.22)), mean(c(1.52, 1.56)), 
  mean(c(1.39, 1.46)), mean(c(1.73, 1.68)),
  mean(c(1.66, 1.64)), mean(c(1.32, 1.24)),
  mean(c(1.39, 1.43)), mean(c(1.32, 1.41)),
  mean(c(1.65, 1.66)), mean(c(1.38, 1.40)),
  mean(c(1.53, 1.44)), mean(c(1.45, 1.40))
  )

piloto
```


```{r}
library(daewr)
rmin <- 2 # smallest number of replicates
rmax <- 8 # largest number of replicates
sigma <- sd(piloto)
alpha <- 0.05
Delta <- 0.5
nlev <- 8
nreps <- c(rmin:rmax)
power <- Fpower1(alpha, nlev, nreps, Delta, sigma)
options(digits = 5)
knitr::kable(power)
```

# Modelo - Respuesta (Tiempo de vuelo)

```{r}
ayuda <- c(mean(c(1.42, 1.44)), mean(c(1.46, 1.41)), mean(c(2.11, 2.01)), mean(c(1.46, 1.48)),
            mean(c(2.46, 2.34)), mean(c(1.71, 1.64)), mean(c(2.24, 2.06)), mean(c(1.26, 1.21)),
            mean(c(2.56, 2.46)), mean(c(1.25, 1.12)), mean(c(1.12, 1.14)), mean(c(1.52, 1.59)),
            mean(c(1.45, 1.41)), mean(c(2.05, 1.91)), mean(c(1.98, 2.09)), mean(c(2.11, 2.16)),
            mean(c(1.98, 2.04)), mean(c(1.26, 1.14)), mean(c(2.96, 2.84)), mean(c(2.76, 2.71)),
            
            mean(c(2.25, 2.26)), mean(c(1.52, 1.33)), mean(c(1.91, 2.00)), mean(c(1.33, 1.56)),
            mean(c(1.70, 1.61)), mean(c(1.45, 1.44)), mean(c(1.84, 1.83)), mean(c(1.39, 1.30)),
            mean(c(2.82, 2.81)), mean(c(1.33, 1.29)), mean(c(1.78, 1.61)), mean(c(1.59, 1.51)),
            mean(c(2.43, 2.44)), mean(c(1.32, 1.21)), mean(c(1.79, 1.83)), mean(c(1.72, 1.80)),
            mean(c(1.59, 1.68)), mean(c(2.62, 2.56)), mean(c(3.35, 3.43)), mean(c(1.52, 1.54))
            )

FINAL <- as.data.frame(matrix(cbind(List.exec, ayuda),ncol = 2, nrow = 40))
```

\pagebreak

```{r}
matrix(List.exec, ncol = 1, nrow = 40)
```


```{r}
Tiempo <- c(1.675, 2.06,   1.445, 2.255,
            1.185, 2.4,    1.695, 2.815,
            1.555, 2.15,   1.55, 2.435,
            2.035, 2.9,    1.81, 2.59,
            2.135, 2.735,  1.635, 3.39,
            
            
            1.43, 1.835,   1.43, 2.51,
            1.2, 1.345,    1.435, 1.98,
            1.655, 1.265,  1.47, 2.01,
            1.445, 1.76,   1.235, 1.425,
            1.31, 1.53,    1.13, 1.955)

# VA EN FILAS
Material <- factor(rep(c("Block", "Resma"), each = 20))

# COLUMNAS
Tamaño <- factor(rep(c("Carta", "Oficio", "Carta", "Oficio"), 10))

# BLOQUES
Diseñador <- factor(rep(c("Diseñador1", "Diseñador2"), each = 2))
Diseñador <- rep(Diseñador, 10)

model <- lm(Tiempo ~ Material + Tamaño + Material*Tamaño + Diseñador)
anova(model)
```


## Modelo reducido

```{r}
model <- lm(Tiempo ~ Material + Tamaño + Material*Tamaño)
anova(model)
```

## Prueba de supuestos

### Normalidad

```{r}
myQQnorm(model, xlab = "Cuantiles teoricos",
         ylab = "Cuantiles muestrales", pch=20)
```


```{r}
shapiro.test(model$residuals)
```


### Varianza constante

```{r}
# Cálculo de residuales estudentizados y valores ajustados
res.stud <- round(rstandard(model), 4)
yhat <- round(model$fitted.values, 4)
# Gráfico de Residuales estudentizados vs. Valores
# ajustados
plot(yhat, res.stud, xlab = "Fitted values", ylab = "Residuals",
main = "Fitted values VS Residuals")
abline(h = 0, lty = 2, col = 2)
```

```{r}
bartlett.test(Tiempo, Material)
```


```{r}
library(lawstat)
levene.test(Tiempo, Material)
```


## Diferencia de medias

```{r}
TukeyHSD(aov(Tiempo ~ Material + Tamaño + Material*Tamaño))
```


## Grafico de interaccion

```{r}
interaction.plot(Material, Tamaño, Tiempo)
```



$$y_{ik} = \mu + \tau_i + \beta_j + (\tau\beta)_{ij} + \delta_k + \epsilon_{ijk}
\left\{\begin{matrix}
i = 1, 2\\ 
j = 1, 2\\ 
k = 1, 2
\end{matrix}\right.$$

$$\epsilon_{ijk} \overset{iid}\sim N(0, \sigma^2)$$

Donde $\tau_i$ representa el efecto del material del avion, $\beta_j$ representa el efecto del tamaño del avión, $(\tau\beta)_{ij}$ es la interacción, $\delta_k$ es el efector del diseñador del avión (bloque) y $\epsilon_{ijk}$ es el componente de error.


