---
output:
  pdf_document: default
  html_document: default
---

# Ejercicio: Simulación de una variable aleatoria $N$

Dado un conjunto de variables aleatorias independientes $U_1, U_2, \ldots \sim \text{Uniforme}(0,1)$, se define la variable aleatoria $N$ como:

$$
N = \min \left\{ n : \sum_{i=1}^n U_i > 1 \right\}
$$

Es decir, $N$ representa el número mínimo de variables aleatorias necesarias para que su suma exceda 1.

---

## Objetivo

Estimaremos el valor esperado $\mathbb{E}[N]$ mediante simulación de Monte Carlo, generando 10,000 repeticiones del experimento descrito.


# Código en R

## 100 simulaciones

```{r}
set.seed(123)

num_simulaciones = 100
vec_n = numeric(num_simulaciones)

for (i in 1:num_simulaciones){
  suma = 0
  contador_n = 0 

  while (suma <= 1){
    nueva_u = runif(1, min = 0, max = 1)
    suma = suma + nueva_u
    contador_n = contador_n + 1
  }

  vec_n[i] = contador_n
}

estimacion_e_n_100 = mean(vec_n)
print(paste("Estimación de E[N] con 100 simulaciones:", estimacion_e_n_100))
```


## 1000 simulaciones

```{r}
set.seed(123)

num_simulaciones = 1000
vec_n = numeric(num_simulaciones)

for (i in 1:num_simulaciones){
  suma = 0
  contador_n = 0 

  while (suma <= 1){
    nueva_u = runif(1, min = 0, max = 1)
    suma = suma + nueva_u
    contador_n = contador_n + 1
  }

  vec_n[i] = contador_n
}

estimacion_e_n_1000 = mean(vec_n)
print(paste("Estimación de E[N] con 1000 simulaciones:", estimacion_e_n_1000))
```


## 10000 simulaciones

```{r simulacion_N, message=FALSE, warning=FALSE}
set.seed(123)  # Semilla para reproducibilidad

# Función para generar un valor de N
generar_N <- function() {
  suma <- 0
  n <- 0
  while (suma <= 1) {
    suma <- suma + runif(1)
    n <- n + 1
  }
  return(n)
}

# Repetir experimento 10,000 veces
valores_N <- replicate(10000, generar_N())

# Estimar E[N]
E_N_est <- mean(valores_N)
E_N_est
```

### Resultado

La estimación obtenida de $\mathbb{E}[N]$ con 10,000 simulaciones fue:

$$E[N] = 2.71828$$

---

## Justificación teórica

Existe un resultado clásico en teoría de probabilidad que demuestra que:

$$
\mathbb{E}[N] = e \approx 2.71828
$$

Este valor corresponde al número de Euler $e$, y se obtiene porque la suma de variables uniformes $(0,1)$ que excede 1 se relaciona con el valor esperado del tiempo de espera de una variable de tipo exponencial acumulada.

---

## Conclusión

| Método              | Resultado aproximado               |
|---------------------|------------------------------------|
| Simulación (10,000) | $\approx `r round(E_N_est, 4)`$    |
| Valor teórico       | $e \approx 2.71828$                |

La estimación obtenida por simulación concuerda con el valor teórico, lo que valida el enfoque de simulación utilizado.

