---
output:
  pdf_document: default
  html_document: default
---


```{r}
# Cargar el paquete dplyr, que se usará para manipulación de datos
library(dplyr)

```


```{r}
# Definir la función que calcula la probabilidad de victoria de un jugador A sobre B
# basada en sus puntajes (más puntos implican mayor probabilidad de ganar)
prob_victoria <- function(pA, pB) {
  return(pA / (pA + pB))  # Fórmula simple basada en proporción de puntos
}

```


```{r}
# Crear los nombres de los jugadores como "Jugador1", "Jugador2", ..., "Jugador20"
jugadores = paste0("Jugador", 1:20)

# Asignarles puntajes del 20 al 1 (Jugador1 tiene 20 puntos, Jugador20 tiene 1)
puntos = 20:1

# Crear un data frame llamado 'tabla' con los nombres de jugadores y sus puntos iniciales
tabla = data.frame(jugadores, puntos)
```


*NOTA: Este código no resuelve empates entre los dos primeros jugadores*

*Si dos jugadores tienen los mismos puntos, el que aparezca primero en la tabla será considerado como el mejor.*



```{r}
# Número de veces que se simulará el torneo completo
simulaciones = 1000
```


```{r}
# Establecer semilla para reproducibilidad
set.seed(123)

simular_torneo <- function(tabla) {
  # Se trabaja sobre una copia del data frame original para no modificar el original
  tabla_aux <- tabla
  
  # Se repite 20 veces, cada iteración simula una ronda o proceso evolutivo del torneo
  for (i in 1:20) {
    a <- 1           # Índice del primer jugador en la tabla
    b <- 20          # Índice del último jugador en la tabla
    
    # Emparejar jugadores desde los extremos (el mejor contra el peor, segundo mejor contra el segundo peor, etc.)
    while (a < b) {
      # Calcular la probabilidad de que el jugador 'a' le gane al jugador 'b'
      pro <- prob_victoria(tabla_aux$puntos[a], tabla_aux$puntos[b])
      
      # Obtener los nombres de los jugadores involucrados
      jugador_a <- as.character(tabla_aux$jugadores[a])
      jugador_b <- as.character(tabla_aux$jugadores[b])
      
      # Elegir aleatoriamente al ganador según la probabilidad calculada
      ganador <- sample(c(jugador_a, jugador_b), 1, prob = c(pro, 1 - pro))
      
      # Buscar el índice del ganador en la tabla y sumar un punto a su puntaje
      indice_ganador <- which(tabla_aux$jugadores == ganador)
      tabla_aux$puntos[indice_ganador] <- tabla_aux$puntos[indice_ganador] + 1
      
      # Pasar al siguiente par de jugadores
      a <- a + 1
      b <- b - 1
      
      # Reordenar la tabla de jugadores según puntaje descendente
      tabla_aux <- tabla_aux %>% arrange(desc(puntos))
    }
  }
  
  # Al finalizar el torneo, retornar el nombre del jugador con más puntos
  # (ubicado en la primera fila por el orden descendente)
  return(as.character(tabla_aux$jugadores[1]))
}

```


```{r}
# Usar replicate() para simular 1000 torneos y guardar al ganador de cada torneo
ganadores <- replicate(simulaciones, simular_torneo(tabla))
```



```{r}
# Contar la frecuencia con la que cada jugador ganó
# Dividir entre el número de simulaciones para obtener proporciones (probabilidades)
resultado_final = table(ganadores) / simulaciones
```

Este análisis indica qué tan seguido cada jugador termina como campeón tras simular el torneo 1000 veces. Los jugadores con más puntos al inicio tienen mayor probabilidad


```{r}
# Mostrar la tabla con la probabilidad de ganar de cada jugador
resultado_final
```




```{r}
barplot(resultado_final)
```


Como podemos ver el jugador 1 tiene una probabilidad mucho mayor de ganar el torneo por el tipo de formato, si fuera un todos contra todos las probabilidades serian distintos ya que por ejemplo los primeros 2 jugadores de tabla al ser los mejores tendrian una probabilidad casi del 50% de cada uno gane.









