---
output:
  pdf_document:
    toc: true
  html_document: default
---

\pagebreak

# Punto 1

1500 reclamos en relaciﾃｳn al seguro de cierto tipo de fachada de vidrio revela un costo medio por reclamo de \$120 y una desviaciﾃｳn estﾃ｡ndar de \$15. Asumiendo que el costo de los reclamos \(X\) posee una distribuciﾃｳn log-normal.


## Literal A

Calcule el costo $x$ de un reclamo tal que puede esperarse que 800 de las reclamaciones sean menores a $x$ y las otras 700 mayores que $x$

Se sabe que la varianza de los reclamos es:
      
$$\sigma^2_x = e^{(2\mu + \sigma^2)} (e^{\sigma^2} - 1)$$

Dﾃｳnde:

- $\mu = 4.78$ es la media de los reclamos.

- $\sigma^2 = 0.015$ es la varianza de los reclamos.

- $\sigma^2_x$ es la varianza del costo de los reclamos.


Por lo tanto, aplicando esta fﾃｳrmula al problema dado, podemos calcular la varianza del costo de los reclamos.

Despejando para $\exp^{(\sigma^2)}$, se obtiene que:

$$e^{(\sigma^2)} = \ln\left(\frac{152}{120^2} + 1\right) \sigma^2 = 0.015 \sigma = 0.12$$


Luego, se sabe que la media de los reclamos es 120, lo que es igual a:



$$\mu_x = 120 = e^{\mu +\frac{\sigma^2}{2}}$$


$$120^2 = e^{(2\mu + \sigma^2)}$$


Aplicando logaritmo a ambos lados de la igualdad, tenemos:

$$\ln(120^2) = 2\mu + \ln\left(\frac{15^2}{120^2} + 1\right)$$

Despejando, fﾃ｡cilmente se obtiene que:

$$\mu = 4.78$$


Finalmente calculamos el costo tal que $X_{800} < x$.


Para calcular esta probabilidad, simplemente resolvemos:
Luego, el costo que puede esperarse con 700 reclamaciones mayores a $x$ es:


$$1500 \times P(X_{700} > x) = 700$$

$$P(X > x) = \frac{700}{1500} \approx 0.46$$

$$x = 120.34$$

Luego, el costo que puede esperarse con 800 reclamaciones menores a $x$ es:

$$1500 \times P(X_{800} < x) = 800$$

$$P(X < x) = \frac{800}{1500} \approx 0.53$$

$$x = 120$$

El costo de un reclamo tal que puede esperarse que 800 de las reclamaciones sean menores a ﾃｩl y las otras 700 mayores es $120.34.


## Literal B

Estime tambiﾃｩn el nﾃｺmero de reclamos en la muestra con tamaﾃｱos menores a $100.

Para calcular esta probabilidad, simplemente resolvemos:

$$P(X_{100} > x) = \Phi \left( \frac{\ln(100) - \mu}{\sigma} \right) = \Phi \left( \frac{\ln(100) - 4.8}{0.1245} \right) = \Phi(-1.4019)$$

Por tabla de distribuciﾃｳn normal estﾃ｡ndar negativa, tenemos que:

$$P(X_{100} < x) \approx 0.0778$$

Observamos que $0.0778 \approx 7.78 \%$ de las reclamaciones no excederﾃ｡n los $\$100$. Por lo tanto, el nﾃｺmero estimado de los reclamos que no exceden los $\$100$ es 1167.


# Punto 2

Si el nﾃｺmero de reclamos por pﾃｳliza recibidos por un asegurador durante un mes puede asumirse con una distribuciﾃｳn de Poisson con media de 0.01, calcule cuantas entre 80000 pﾃｳlizas similares se esperan que den origen a mﾃ｡s de 2 reclamos cada una en un aﾃｱo.

Observamos que:

$$\lambda = 0.01 \text{ reclamaciones/mes}$$

Calculando la media para un aﾃｱo:

$$\lambda = 0.01 \times 12$$

$$\lambda = 0.12 \text{ reclamaciones/aﾃｱo}$$

Con la anterior tasa anual de reclamaciones, estimamos la probabilidad de que una persona asegurada efectﾃｺe mﾃ｡s de 2 reclamos durante un perﾃｭodo igual a un aﾃｱo.

$$P(X_{1} > 2) = 1 - P(0) - P(1) - P(2)$$

$$= 1 - e^{(-\lambda)} \left(1 + \frac{\lambda^1}{1!} + \frac{\lambda^2}{2!} \right)$$

$$= 1 - e^{(-0.012)} \left(1 + \frac{0.12^1}{1!} + \frac{0.12^2}{2!} \right)$$

$$\approx 0.000263$$

Finalmente se calcula el nﾃｺmero total de reclamaciones de las 80000 pﾃｳlizas que reclaman mﾃ｡s de dos veces en el aﾃｱo:

$$80000 \times P(X_{1} > 2)$$

$$80000 \times 0.000263 = 21.06$$

Se esperan que mﾃ｡s de 21.06 de las 80000 pﾃｳlizas den origen a mﾃ｡s de 2 reclamaciones en un aﾃｱo.


# Punto 3

```{r, echo = FALSE}
#library(CASdatasets)
```


```{r, echo = FALSE}
#data(brvehins1d)
```


Para seleccionar la base de datos adecuada, sumamos los ﾃｺltimos dﾃｭgitos de las cﾃｩdulas de cada integrante del grupo: 6 (1000192466), 7 (1000637697) y 8 (1043067088). La suma total es 21. Luego, dividimos esta suma por 9, lo que nos da un residuo de 3. Por lo tanto, segﾃｺn este residuo, seleccionamos la base de datos correspondiente.

## Literal A

### Anﾃ｡lisis de la Tabla por Cantidad de Reclamos

La tabla presenta la distribuciﾃｳn del nﾃｺmero de reclamos observados en las pﾃｳlizas de seguros. Cada fila representa una cantidad especﾃｭfica de reclamos, mientras que la columna "Numero observado de polizas" indica cuﾃ｡ntas pﾃｳlizas experimentaron esa cantidad particular de reclamos.

Observamos que la mayorﾃｭa de las pﾃｳlizas (392,732) no tuvieron reclamos durante el perﾃｭodo de tiempo analizado. A medida que aumenta el nﾃｺmero de reclamos, el nﾃｺmero de pﾃｳlizas disminuye significativamente. Por ejemplo, solo hay una pﾃｳliza que experimentﾃｳ seis reclamos durante el perﾃｭodo.

Este anﾃ｡lisis inicial nos proporciona una visiﾃｳn general de la distribuciﾃｳn de reclamos en la base de datos. A continuaciﾃｳn, podemos proceder a calcular la media y la varianza para obtener una comprensiﾃｳn mﾃ｡s completa de la distribuciﾃｳn de reclamos.

```{r, echo = FALSE}
DB <- read.csv("brvehins1d.csv")

DB <- DB[,-1]
```


```{r, echo = FALSE}
sub_rec = table(DB$ClaimNbFire)

reclamos = data.frame(
  "Numero de reclamos" = c(0, 1, 2, 4, 6),
  "Numero observado de polizas" = c(sub_rec[1], sub_rec[2], sub_rec[3], sub_rec[4], sub_rec[5])
)

knitr::kable(reclamos, format = "markdown", caption = "Tabla por cantidad de reclamos")
```

Observamos que la mayorﾃｭa de las pﾃｳlizas (392,732) no tuvieron reclamos durante el perﾃｭodo de tiempo analizado. A medida que aumenta el nﾃｺmero de reclamos, el nﾃｺmero de pﾃｳlizas disminuye significativamente. Por ejemplo, solo hay una pﾃｳliza que experimentﾃｳ seis reclamos durante el perﾃｭodo.

Este anﾃ｡lisis inicial nos proporciona una visiﾃｳn general de la distribuciﾃｳn de reclamos en la base de datos. A continuaciﾃｳn, podemos proceder a calcular la media y la varianza para obtener una comprensiﾃｳn mﾃ｡s completa de la distribuciﾃｳn de reclamos.

### Calculando esperanza y varianza

Para comprender mejor la distribuciﾃｳn de reclamos en nuestras pﾃｳlizas de seguros, calculamos la esperanza (o media) y la varianza.

La esperanza se calcula como el promedio ponderado de la cantidad de reclamos, donde cada cantidad de reclamos se multiplica por el nﾃｺmero observado de pﾃｳlizas y se divide por el total de pﾃｳlizas. La fﾃｳrmula para la esperanza es:

$$Esperanza = \sum_{i=1}^{n} \frac{x_i * f_i}{N}$$

Donde:

- $x_i$ es la cantidad de reclamos en el intervalo $i$

- $f_i$ es la frecuencia (nﾃｺmero observado de pﾃｳlizas) en el intervalo $i$.

- $N$ es el total de pﾃｳlizas.

```{r}
total = sum(reclamos$Numero.observado.de.polizas)
media <- list()
for (i in 1:nrow(reclamos)){
  media = append(media, reclamos[i,1]*reclamos[i,2]/total)
}

media = sum(unlist(media))
```

Despuﾃｩs de realizar estos cﾃ｡lculos, obtenemos una esperanza de $0.0009082329$.

Por otro lado, la varianza se calcula de manera similar, pero se suma el cuadrado de cada cantidad de reclamos antes de multiplicarlo por el nﾃｺmero observado de pﾃｳlizas y dividirlo por el total de pﾃｳlizas. La fﾃｳrmula para la varianza es:

$$Varianza = \sum_{i=1}^{n} \frac{x_i^2 * f_i}{N} - Esperanza^2$$
```{r}
varianza = list()
for (i in 1:nrow(reclamos)){
  varianza = append(varianza, reclamos[i,1]^2*reclamos[i,2]/total)
}
varianza = sum(unlist(varianza)) - media^2
```

En nuestro caso, la varianza resulta ser $0.00106514$

Estos valores nos brindan informaciﾃｳn crucial sobre la distribuciﾃｳn de reclamos en nuestras pﾃｳlizas de seguros, lo que nos permitirﾃ｡ realizar ajustes mﾃ｡s precisos a nuestros modelos.


En esta secciﾃｳn, realizamos ajustes de distribuciones de Poisson y Binomial Negativa a la variable "ClaimNbFire" para determinar cuﾃ｡l proporciona un mejor ajuste a los datos.


### Poisson
En el ajuste de la distribuciﾃｳn de Poisson, utilizamos la esperanza (media) de los reclamos como parﾃ｡metro $\lambda$. Este parﾃ｡metro indica la tasa promedio de ocurrencia de reclamos por unidad de tiempo.

$$\lambda = E[X] = 0.00106514$$


```{r}
lambda = media
```

#### Ajuste

```{r}
poisson_ajuste = ppois(DB$ClaimNbFire, lambda)*DB$ClaimNbFire
```


```{r, echo = FALSE}
par(mfrow = c(2,2))

plot(density(DB$ClaimNbFire), main = "Datos originales", 
     xlab = "Numero de reclamos", ylab = "Cantidad observada")

plot(density(poisson_ajuste), main = "Datos ajustados con poisson", 
     xlab = "Numero de reclamos", ylab = "Cantidad observada")

hist(DB$ClaimNbFire, main = "Datos originales", col = "lightblue", 
     xlab = "Numero de reclamos", ylab = "Cantidad observada")

hist(poisson_ajuste, main = "Datos ajustados con poisson", col = "lightblue", 
     xlab = "Numero de reclamos", ylab = "Cantidad observada")
```


### Binomial negativa

Para la distribuciﾃｳn Binomial Negativa, calculamos los parﾃ｡metros $p$ y $K$ utilizando la esperanza y la varianza. El parﾃ｡metro $p$ representa la probabilidad de ﾃｩxito en un solo ensayo, mientras que $K$ es el nﾃｺmero de ﾃｩxitos requeridos antes de detener el proceso de conteo.


$$E[X] = \frac{K(1-p)}{p} = A$$

$$\left.\begin{matrix}
K(1-p) = pA
&  & \\
K = \frac{pA}{(1-p)}
\end{matrix}\right\}Despejando \ en \ terminos \ de \ K$$


$$V[X]= \frac{K(1-p)}{p^{2}}= B$$

$$\left.\begin{matrix}
 &  &\\
\frac{\frac{pA}{(1-p)}\cdot (1-p)}{p^{2}}=B
\\ 
 &  &
\end{matrix}\right\} Reemplazando\ K$$

$$\frac{pA}{p^{2}}= B$$


$$\frac{A}{p}=B$$

$$p=\frac{A}{B} = \frac{0.0009082329}{0.00106514} = 0.8526885$$


$$Reemplazando \ p\\$$

$$\frac{\frac{A}{B}\cdot A}{(1-\frac{A}{B})}= \frac{\frac{A^{2}}{b}}{(1-\frac{A}{B})} =\frac{\frac{A^{2}}{B}}{\frac{B-A}{B}}=\frac{A^{2}\cdot B}{(B-A)B}$$


$$K =\frac{A^{2}}{B-A}= \frac{ 0.0009082329^2}{0.00106514 - 0.0009082329} = 0.005257157$$



```{r}
p = media/varianza

k = media^2/(varianza - media)
```



#### Ajuste

```{r}
nbinomial_ajuste = pnbinom(DB$ClaimNbFire, k, p)*DB$ClaimNbFire
```

Despuﾃｩs de realizar los ajustes para ambas distribuciones, evaluaremos cuﾃ｡l proporciona un mejor ajuste a los datos, lo que nos permitirﾃ｡ tomar decisiones mﾃ｡s informadas sobre el modelado de reclamos en nuestras pﾃｳlizas de seguros.

```{r, echo = FALSE}
par(mfrow = c(2,2))

plot(density(DB$ClaimNbFire), main = "Datos originales", 
     xlab = "Numero de reclamos", ylab = "Cantidad observada")

plot(density(nbinomial_ajuste), main = "Datos ajustados con poisson", 
     xlab = "Numero de reclamos", ylab = "Cantidad observada")

hist(DB$ClaimNbFire, main = "Datos originales", col = "lightblue", 
     xlab = "Numero de reclamos", ylab = "Cantidad observada")

hist(nbinomial_ajuste, main = "Datos ajustados con poisson", col = "lightblue", 
     xlab = "Numero de reclamos", ylab = "Cantidad observada")
```


### ﾂｿCual es mejor?

Despuﾃｩs de realizar los ajustes para ambas distribuciones, evaluaremos cuﾃ｡l proporciona un mejor ajuste a los datos, lo que nos permitirﾃ｡ tomar decisiones mﾃ｡s informadas sobre el modelado de reclamos en nuestras pﾃｳlizas de seguros.


```{r, echo = FALSE}
# Calcular ECM para cada distribuciﾃｳn
ECM_poisson <- mean((DB$ClaimNbFire - poisson_ajuste)^2)

ECM_nbinomial <- mean((DB$ClaimNbFire - nbinomial_ajuste)^2)

# Mostrar los ECM
cat("ECM Poisson:", ECM_poisson, "\n")
cat("ECM Binomial Negativa:", ECM_nbinomial, "\n")

# Determinar el mejor ajuste
if (ECM_poisson < ECM_nbinomial) {
  cat("Mejor ajuste: Poisson\n")
} else if (ECM_nbinomial < ECM_poisson) {
  cat("Mejor ajuste: Binomial Negativa\n")
} else {
  cat("Los ajustes tienen el mismo ECM\n")
}

```

Dado que el valor del ECM es significativamente mﾃ｡s bajo para la distribuciﾃｳn Poisson (1.413448e-16) en comparaciﾃｳn con la distribuciﾃｳn binomial negativa (3.373777e-12), podemos concluir que la distribuciﾃｳn Poisson es el mejor ajuste para estos datos en tﾃｩrminos de ECM.

En tﾃｩrminos de homogeneidad, la diferencia en los valores del ECM sugiere que la distribuciﾃｳn Poisson describe la variabilidad en los datos de manera mﾃ｡s precisa que la distribuciﾃｳn binomial negativa. Esto significa que la distribuciﾃｳn Poisson tiene una mejor capacidad para modelar la estructura subyacente de los datos observados.

Por lo tanto, en este caso, seleccionarﾃｭamos la distribuciﾃｳn Poisson como el mejor ajuste debido a su menor ECM, lo que indica un ajuste mﾃ｡s preciso a los datos observados.

Al comparar las medias y medianas de las distribuciones ajustadas con las originales, podemos evaluar quﾃｩ distribuciﾃｳn se acerca mﾃ｡s a los valores observados. En este caso, la distribuciﾃｳn cuya media y mediana se acerquen mﾃ｡s a las originales serﾃｭa considerada como un mejor ajuste en tﾃｩrminos de la estructura subyacente de los datos.

```{r, echo = FALSE}
# Calcular la media original de los datos observados
media_original <- mean(DB$ClaimNbFire)

# Calcular la media de la distribuciﾃｳn Poisson ajustada
media_poisson <- mean(poisson_ajuste)

# Calcular la media de la distribuciﾃｳn binomial negativa ajustada
media_nbinomial <- mean(nbinomial_ajuste)

# Imprimir las medias
cat("Media original de los datos observados:", media_original, "\n")
cat("Media de la distribuciﾃｳn Poisson ajustada:", media_poisson, "\n")
cat("Media de la distribuciﾃｳn Binomial Negativa ajustada:", media_nbinomial, "\n")

```

Al comparar las medias de las distribuciones ajustadas con la media original de los datos observados, observamos que la media de la distribuciﾃｳn Poisson ajustada es 0.0009082325, que es muy cercana a la media original de los datos observados (0.0009082329).


## Literal B


Anﾃ｡lisis de la Tabla por Cantidad de Personas que Gastaron en Intervalos de Monto

La tabla presenta la distribuciﾃｳn de la cantidad de personas que gastaron en intervalos especﾃｭficos de montos. Se seleccionaron 5 intervalos para esta distribuciﾃｳn, basados en la distribuciﾃｳn de los datos. Cada fila representa un intervalo de monto, mientras que la columna "Cantidad de Personas" indica cuﾃ｡ntas personas gastaron dentro de ese intervalo particular.

```{r, echo = FALSE}
# Se calcula el rango total de montos
rango_total <- range(DB$ClaimAmountFire)

# Definir el nﾃｺmero de intervalos
num_intervalos <- 5

# Calcular el ancho de los intervalos
ancho_intervalo <- diff(rango_total) / num_intervalos

# Crear los lﾃｭmites de los intervalos
limites_intervalos <- seq(rango_total[1], rango_total[2], by = ancho_intervalo)

# Contar la cantidad de personas que gastaron en cada intervalo
personas_por_intervalo <- cut(DB$ClaimAmountFire, breaks = limites_intervalos, right = FALSE)
conteo_por_intervalo <- table(personas_por_intervalo)

# Eliminar el ﾃｺltimo lﾃｭmite de los intervalos
limites_intervalos <- limites_intervalos[-length(limites_intervalos)]

# Crear los nombres de los intervalos
nombres_intervalos <- paste0(
  format(limites_intervalos, scientific = FALSE, trim = TRUE),
  ", ",
  format(c(limites_intervalos[-1], max(DB$ClaimAmountFire)), scientific = FALSE, trim = TRUE)
)

# Crear una tabla con los resultados
tabla_intervalos <- data.frame(
  "Intervalo de Monto" = nombres_intervalos,
  "Cantidad de Personas" = as.vector(conteo_por_intervalo)
)

# Se muestra la tabla en formato markdown
knitr::kable(tabla_intervalos, format = "markdown", caption = "Cantidad de personas que gastaron en intervalos de monto")
```

Observamos que la mayorﾃｭa de las personas (393,042) gastaron entre 0.0 y 58,044.8 unidades monetarias durante el perﾃｭodo de tiempo analizado. A medida que aumenta el intervalo de monto, la cantidad de personas disminuye significativamente. Por ejemplo, solo hay una persona que gastﾃｳ entre 232,179.2 y 290,224.0 unidades monetarias durante el perﾃｭodo.

Este anﾃ｡lisis inicial nos proporciona una visiﾃｳn general de la distribuciﾃｳn del gasto en la base de datos. A continuaciﾃｳn, podemos proceder a calcular la media y la varianza para obtener una comprensiﾃｳn mﾃ｡s completa de la distribuciﾃｳn del gasto.

### Calculo de esperanza y varianza

Para facilitar los cﾃ｡lculos de esperanza y varianza, primero construimos un marco de datos con los intervalos de montos. Luego, utilizamos este marco de datos para calcular la esperanza y la varianza.

*Construcciﾃｳn del Marco de Datos de Intervalos
Creamos un marco de datos que incluye los lﾃｭmites inferior y superior de cada intervalo de montos.

```{r}
# Esto nos ayudara a facilitar los calculos de esperanza y varianza
intervalos <- data.frame()

for (i in 1:length(nombres_intervalos)){
  
  intervalos[i,1] <- as.numeric(unlist(strsplit(nombres_intervalos[i],", "))[1])
  
  intervalos[i,2] <- as.numeric(unlist(strsplit(nombres_intervalos[i],", "))[2])
}

total <- sum(tabla_intervalos$Cantidad.de.Personas)
```

**Cﾃ｡lculo de la Esperanza (Media)**

La esperanza o media se calcula ponderando cada intervalo por la cantidad de personas en ese intervalo y dividiendo por el total de personas.

```{r}
media <- list()

for (i in 1:length(nombres_intervalos)){
  media <- append(media, mean(unlist(intervalos[i,]))*tabla_intervalos$Cantidad.de.Personas[i]/total)
}

media <- sum(unlist(media))

media
```

La fﾃｳrmula utilizada para calcular la esperanza es:

$$\mu = \sum_{i=1}^{n} ( \frac{(a_i + b_i)}{2} * \frac{N_i}{N})$$

donde:

- $a_i$ y $b_i$ son los lﾃｭmites inferior y superior del intervalo $i$ respectivamente

- $N_i$ es la cantidad de personas en el intervalo $i$

- $N$ es el total de personas en todos los intervalos.


***Cﾃ｡lculo de la Varianza**

La varianza se calcula sumando las varianzas de cada intervalo ponderadas por la cantidad de personas en ese intervalo, y luego restando el cuadrado de la media.

```{r}
varianza <- list()

for (i in 1:length(nombres_intervalos)){
  varianza <- append(varianza, mean(unlist(intervalos[i,]))^2*tabla_intervalos$Cantidad.de.Personas[i]/total)
}

varianza <- sum(unlist(varianza)) - media^2

varianza

```
La fﾃｳrmula utilizada para calcular la varianza es:

$$\sigma^2 = \sum_{i=1}^{n} \left( \left( \frac{(a_i + b_i)}{2} \right)^2 * \frac{N_i}{N} \right) - \mu^2$$

donde los tﾃｩrminos tienen el mismo significado que en la fﾃｳrmula de la esperanza.

Este anﾃ｡lisis estadﾃｭstico proporciona una comprensiﾃｳn mﾃ｡s completa de la distribuciﾃｳn del gasto en la base de datos. La esperanza y la varianza nos permiten entender mejor la tendencia central y la dispersiﾃｳn de los datos, respectivamente.



### Gamma

Este anﾃ｡lisis tiene como objetivo estimar los parﾃ｡metros $\alpha$ y $\beta$ para la distribuciﾃｳn Gamma, con el fin de ajustarla a nuestros datos de severidad.

$$E[X]=\frac{\alpha}{\beta}=A$$

$$\left.\begin{matrix}\alpha= A\beta\end{matrix}\right\}Despejando\ alpha$$

$$\left.\begin{matrix}\alpha= A\cdot \frac{A}{B}\end{matrix}\right\}Reemplazando\ beta$$

$$\alpha = \frac{A^{2}}{B} = \frac{29029.49^2}{908528.6} = 927.5561$$

$$V[X]=\frac{\alpha}{\beta^{2}}=B$$

$$=\left.\begin{matrix} \frac{A\beta}{\beta^{2}}=B\end{matrix}\right\} Reemplazando \ alpha$$

$$\frac{A}{\beta}=B$$

$$\beta=\frac{A}{B} = \frac{29029.49}{908528.6} = 0.0319522$$

Estimaciﾃｳn de $\alpha$ (alpha):

La esperanza ($E[X]$) se define como el producto de los parﾃ｡metros $\alpha$ y $\beta$, representado como $A$. Despejamos $\alpha$ en tﾃｩrminos de $A$ y $\beta$. Reemplazamos el valor de $\beta$ con el resultado obtenido previamente. Calculamos $\alpha$ utilizando los valores dados, lo que resulta en $\alpha = 927.5561$.

Estimaciﾃｳn de $\beta$ (beta):

La varianza se expresa en tﾃｩrminos de $\alpha$ y $\beta$. Reorganizamos la fﾃｳrmula y reemplazamos $\alpha$ con el valor calculado previamente. Despejamos $\beta$ en tﾃｩrminos de $A$ y $B$. Calculamos $\beta$ utilizando los valores proporcionados, lo que resulta en $\beta = 0.0319522$.

Estos cﾃ｡lculos nos proporcionan los parﾃ｡metros necesarios para ajustar la distribuciﾃｳn Gamma a nuestros datos de severidad, lo que nos permitirﾃ｡ comprender mejor la distribuciﾃｳn de pﾃｩrdidas en nuestras pﾃｳlizas de seguros.


```{r}
alpha = media^2/varianza
beta = media/varianza
```


#### Ajuste

El ajuste de la distribuciﾃｳn Gamma nos proporciona una estimaciﾃｳn de la probabilidad acumulada de pﾃｩrdida para cada observaciﾃｳn en nuestros datos de severidad, lo que nos permite comprender mejor la distribuciﾃｳn y comportamiento de las pﾃｩrdidas en nuestras pﾃｳlizas de seguros.


```{r}
gamma_ajuste = pgamma(DB$ClaimAmountFire, alpha, beta)*DB$ClaimAmountFire
```


```{r, echo = FALSE}
par(mfrow = c(2,2))

plot(density(DB$ClaimNbFire), main = "Datos originales", 
     xlab = "Numero de reclamos", ylab = "Cantidad observada")

plot(density(gamma_ajuste), main = "Datos ajustados con poisson", 
     xlab = "Numero de reclamos", ylab = "Cantidad observada")

hist(DB$ClaimNbFire, main = "Datos originales", col = "lightblue", 
     xlab = "Numero de reclamos", ylab = "Cantidad observada")

hist(gamma_ajuste, main = "Datos ajustados con poisson", col = "lightblue", 
     xlab = "Numero de reclamos", ylab = "Cantidad observada")
```




### Log-normal
El propﾃｳsito de este anﾃ｡lisis es estimar los parﾃ｡metros $\mu$ y $\sigma$ para la distribuciﾃｳn Log-normal, con el objetivo de ajustarla a nuestros datos de severidad.

$$E[X] = e^{\mu+\frac{\sigma^{2}}{2}}=A$$

$$\mu + \frac{\sigma^2}{2} = log(A)$$

$$\mu=log(A)-\frac{\sigma^2}{2}$$


$$V[X]= e^{2\mu+\sigma^2}(e^{\sigma^2}-1)= B$$

$$B= e^{2(log(A)-\frac{\sigma^2}{2})+\sigma^2}(e^{\sigma^2}-1)$$

$$B = e^{2*ln(A)} (e^{\sigma^2} - 1)$$

$$e^{\sigma^2} - 1 = \frac{B}{e^{2*ln(A)} }$$

$$e^{\sigma^2} = \frac{B}{e^{2*ln(A)}} + 1$$


$$\sigma^2 = log(\frac{B}{A^2} + 1)$$

Teniamos que:

$$\mu=log(A)-\frac{\sigma^2}{2}$$


$$\mu=log(A)-\frac{log(\frac{B}{A^2} + 1)}{2}$$

```{r}
miu = log(media) - (log(varianza/media^2 + 1))/2
miu
sigma2 = log(varianza/media^2 + 1)
sigma2

```

Estimaciﾃｳn de $\mu$ (miu):

La media ($E[X]$) se calcula utilizando la fﾃｳrmula que involucra los parﾃ｡metros $\mu$ y $\sigma$, representada como $A$. Despejamos $\mu$ en tﾃｩrminos de $A$ y $\sigma$. Reemplazamos el valor de $\sigma$ con el resultado calculado previamente. Calculamos $\mu$ utilizando los valores dados, lo que resulta en $\mu = 9.078611$.

Estimaciﾃｳn de $\sigma$ (sigma):

La varianza se expresa en tﾃｩrminos de $\mu$ y $\sigma$. Reorganizamos la fﾃｳrmula y reemplazamos $\mu$ con el valor calculado previamente. Despejamos $\sigma$ en tﾃｩrminos de $A$ y $B$. Calculamos $\sigma$ utilizando los valores proporcionados, lo que resulta en $\sigma = 0.0319522$.

Estos cﾃ｡lculos nos proporcionan los parﾃ｡metros necesarios para ajustar la distribuciﾃｳn Log-normal a nuestros datos de severidad, lo que nos permitirﾃ｡ comprender mejor la distribuciﾃｳn de pﾃｩrdidas en nuestras pﾃｳlizas de seguros.

Sin embargo, con estos resultados:

$\mu = 9.929221$

$\sigma = 0.6936874$



#### Ajuste
El ajuste se realiza multiplicando la probabilidad acumulada por el valor correspondiente en los datos de severidad, lo que nos proporciona una estimaciﾃｳn del valor esperado para cada observaciﾃｳn en la distribuciﾃｳn log-normal.

Este ajuste nos permite visualizar cﾃｳmo se distribuyen los datos en relaciﾃｳn con la distribuciﾃｳn log-normal y evaluar la idoneidad del ajuste de la distribuciﾃｳn a los datos observados.

```{r}
lnormal_ajuste = plnorm(DB$ClaimAmountFire, miu, sqrt(sigma2))*DB$ClaimAmountFire
```


```{r, echo = FALSE}
par(mfrow = c(2,2))

plot(density(DB$ClaimNbFire), main = "Datos originales", 
     xlab = "Numero de reclamos", ylab = "Cantidad observada")

plot(density(lnormal_ajuste), main = "Datos ajustados con poisson", 
     xlab = "Numero de reclamos", ylab = "Cantidad observada")

hist(DB$ClaimNbFire, main = "Datos originales", col = "lightblue", 
     xlab = "Numero de reclamos", ylab = "Cantidad observada")

hist(lnormal_ajuste, main = "Datos ajustados con poisson", col = "lightblue", 
     xlab = "Numero de reclamos", ylab = "Cantidad observada")
```


Los percentiles 95% para ambas distribuciones son 0. Esto puede indicar que los datos estﾃ｡n muy concentrados en valores bajos, lo que resulta en que el 5% de las pﾃｩrdidas mﾃ｡s altas sean muy similares a las pﾃｩrdidas mﾃ｡s bajas.

```{r}
# Percentil 95% para distribuciﾃｳn LogNormal
percentil_95_lognormal <- quantile(lnormal_ajuste, 0.95)

# Percentil 95% para distribuciﾃｳn Gamma
percentil_95_gamma <- quantile(gamma_ajuste, 0.95)

# Mostrar los resultados
cat("Percentil 95% para distribuciﾃｳn LogNormal:", percentil_95_lognormal, "\n")
cat("Percentil 95% para distribuciﾃｳn Gamma:", percentil_95_gamma, "\n")

```